【裁判字號】    99,聲,363
【裁判日期】    991007
【裁判案由】    停止執行
【裁判全文】
臺灣嘉義地方法院民事裁定  99年度聲字第363號
聲  請  人  甲○○
相  對  人  第一商業銀行股份有限公司
法定代理人  丁○○
相  對  人  勞工保險局
法定代理人  丙○○
相  對  人  郡隆纖維股份有限公司
法定代理人  乙○○
上列當事人間第三人異議之訴事件，聲請人聲請停止強制執行，
本院裁定如下：
    主    文
聲請人以新臺幣壹佰伍拾壹萬元或同金額之合作金庫無記名可轉
讓定期存單供擔保後，本院九十八年度司執字第一五七七一號給
付借款強制執行事件之強制執行程序，於本院九十九年度訴字第
五七七號異議之訴事件判決確定、撤回或和解前，應暫予停止。
聲請人其餘聲請駁回。
    理    由
一、聲請意旨略以：相對人前聲請鈞院以98年度司執字第15771
    號給付借款強制執行事件，將執行標的物即其中動產標示編
    號1 至4 項之「客貨兩用電梯」共四座（下稱系爭電梯）予
    以查封，惟因債務人郡隆纖維股份有限公司（下稱郡隆公司
    ）積欠聲請人資金債務，早已立約將系爭電梯讓渡予聲請人
    ，以抵償債務，故系爭電梯已屬聲請人所有，聲請人業向鈞
    院提起第三人異議之訴，為免對聲請人造成不可回復之損害
    ，爰聲請裁定准予供擔保，於前揭異議之訴判決確定前，停
    止前開執行事件之強制執行程序等語。
二、按有回復原狀之聲請，或提起再審或異議之訴，或對於和解
    為繼續審判之請求，或提起宣告調解無效之訴、撤銷調解之
    訴，或對於許可強制執行之裁定提起抗告時，法院因必要情
    形或依聲請定相當並確實之擔保，得為停止強制執行之裁定
    ，強制執行法第18條第2 項定有明文。經查，相對人即債權
    人向本院民事執行處聲請強制執行相對人即債務人郡隆公司
    所有之不動產及系爭電梯，經本院以98年度司執字第15771
    號事件受理，並進行減價拍賣程序中，尚未終結，聲請人向
    本院提起異議之訴，現由本院以99年度訴字第577 號異議之
    訴事件受理等情，業經本院依職權調閱前述事件卷宗查核屬
    實，依前揭法律規定及說明，聲請人聲請停止強制執行，尚
    非無據。
三、次按，法院依強制執行法第18條第2 項定擔保金額而准許停
    止強制執行之裁定者，該項擔保係備供債權人因停止執行所
    受損害之賠償，其數額應依標的物停止執行後，債權人未能
    即時受償或利用該標的物所受之損害額，或其因另供擔保強
    制執行所受之損害額定之，非以標的物之價值或其債權額為
    依據。經查，本件相對人聲請強制執行，聲請人請求停止執
    行之標的物即系爭電梯，經執行處核定之最低拍賣金額合計
    新台幣（下同）63萬元，此雖有本院執行處特別變賣程序後
    之減價拍賣公告附卷可憑，惟就執行標的中現有系爭電梯四
    部，因電梯已裝入債務人廠區內即與該不動產有不可分離之
    關係，而為不動產構成部分，故執行該標的即應包括系爭電
    梯在內，以維拍定人拍定之權益，且因執行處係將執行不動
    產與電梯合併拍賣，如僅停止該電梯動產之拍賣，本件不動
    產之執行程序，雖不在停止執行之列，惟亦難以單獨續行執
    行等情，有本院執行處99年10月4 日嘉院貴98司執德字第15
    771 號函附卷可按。是以，本院參酌前述情形，本件聲請人
    聲請停止執行雖僅系爭電梯，然有停止包括不動產等全部標
    的執行之情況，而本件全部執行標的核定之拍賣最低價額為
    21297 萬2000元，相對人即債權人第一商業銀行股份有限公
    司、勞工保險局各有抵押債權472 萬0001元、債務人積欠工
    資墊償勞工之債權1045萬6991元等優先分配債權，亦有前述
    公告、民事行使抵押權參與分配聲明狀影本各1 份附卷可憑
    。又參酌相對人因停止執行所受之損害，當為其就前述所可
    能受償金額不能即時受償所可能遭受之利息損失，且聲請人
    所提前揭異議之訴何時確定，尚在未知之數，長期停止執行
    ，對相對人即難謂無損害，是有命供擔保之必要。本院審酌
    相對人等可能受償之債權金額為1517萬6992元【0000000 ＋
    00000000】，另據各級法院辦案期限實施要點第2 點第2 款
    、第7 款規定，民事通常程序第一審審判案件期間為1 年4
    個月，第二審審判案件期間為2 年，而聲請人所提本件異議
    之訴之訴訟標的金額未逾150 萬元，不得上訴第三審，是本
    院推定本件停止執行之期間以2 年計算為適當，據此預估聲
    請人提起異議之訴及聲請停止強制執行，因而致相對人等之
    執行延後之期間，並依法定利率（週年利率5 ％），計算之
    擔保金額為151 萬元【計算式：000000005 ％2 ，取萬
    元以下之整數】為相對人等因本件停止執行，所可能受到損
    害之擔保金為相當。
四、末按，強制執行，因債權人之聲請而開始，故依強制執行法
    第18條第2 項之規定，聲請停止強制執行者，自應以債權人
    為相對人。經查，前揭強制執行事件之債權人為第一商業銀
    行股份有限公司、勞工保險局等，至相對人郡隆公司為前揭
    強制執行事件之債務人，此業經本院調閱前述強制執行卷宗
    查核明確。基此，聲請人以郡隆公司為相對人聲請停止強制
    執行，自屬不應准許，應予駁回。
五、依強制執行法第18條第2 項，裁定如主文。
中    華    民    國    99    年    10    月     7    日
                  民事第一庭  法  官  李文輝
以上正本係照原本作成
如不服本裁定，應於送達後10日內向本院提出抗告狀，並繳納抗
告費新臺幣1,000元。
中    華    民    國    99    年    10    月     7    日
                              書記官  王博昭

司法院資訊處製作；財團法人民間司法改革基金會備份。
